# 请教陈老师 ,关于职工薪酬类所得税前扣除问题

提问人：wangxu811024 时间：2010-04-22 11:24:53
1 、职工教育经费：对企业当年提取并实际使用的职工教育经费，在不超过计税工资总额2.5％以内的部分，可在企业所得税前扣除。
如果企业期初职工教育经费 100 万元，本年计提 200 万，使用 250 万，余额 50 万。那么，期初余额在今年使用的 50 万，可以税前扣除吗？ 2 、工会经费：工会经费按《国家税务总局关于工会经费税前扣除问题的通知》（国税函【 2002 】 67 号）规定每月全部职工工资，凭工会组织开具《工会经费拨缴款专用收据》在企业所得税税前扣除。 意思是，工会经费期末也不可以有余额？如果有余额要做纳税调整。那期初余额本年拨缴了可以在本年扣除吗？ 3 、各类社会保险：<<中华人民共和国企业所得税法实施条例>>第三十五条 企业依照国务院有关主管部门或者省级人民政府规定的范围和标准为职工缴纳的基本养老保险费、基本医疗保险费、失业保险费、工伤保险费、生育保险费等基本社会保险费和住房公积金，准予扣除。 单位和个人分别在不超过职工本人上一年度月平均工资12%的幅度内，其实际缴存的住房公积金，允许在个人应纳税所得额中扣除。 那么，具体标准是多少啊？各类社会保障性存款期末有余额是否需要做纳税调整？ 住房公积金看起来有明确规定“实际缴存”可以扣除。那期初有余额，本年缴存的，是否可以税前扣除？
4 、补充养老保险、补充医疗保险：自 2008 年 1 月 1 日起，企业根据国家有关政策规定，为在本企业任职或者受雇的全体员工支付的补充养老保险费、补充医疗保险费，分别在不超过职工工资总额5%标准内的部分，在计算应纳税所得额时准予扣除；超过的部分，不予扣除。 期末并未实际交纳的部分是否可以扣除？如做纳税调整，下一期实际支付可以税前扣除吗？
[ 本帖最后由 wangxu811024 于 2010-4-22 11:41 编辑 ]

回答人：chenyiwei
回复 楼主 wangxu811024 的帖子你所问的问题很多涉及各地方对政策的具体把握问题，各地可能存在差异，最好与主管税务机关沟通确认。个人理解，对于职工教育经费，应当是“计提并使用”的概念，也就是扣除金额为职工教育经费的本年计提数和本年使用数两者中取较低者。工会经费应当根据工会出具的拨交款收据作为税前扣除依据。社会保险按各地规定的标准执行。期末未缴纳的社会保险，个人理解应作纳税调整，但不排除某些地方的税务机关规定在汇算清缴前缴纳的部分可以免于纳税调整的可能。